Inventaris van het archief van de Raad voor het Kwekersrecht, (1906-) 1941-1980 (-1985)
Nationaal Archief, Den Haag
- RAAD VOOR HET KWEKERSRECHT, 1
  - STUKKEN BETREFFENDE BIJZONDERE ONDERWERPEN, 1.2
    - Taakuitoefening, 1.2.2
      - Registratie van gewassen, 1.2.2.1
        - Registratie van tuinbouwgewassen, 1.2.2.1.3
          - Stukken betreffende het verlenen van het kwekersrecht voor nieuwe rassen van groentegewassen, geordend op aanvraagnummer., 1946 - 1983; 608-1379; 3 pakken en 767 omslagen en 1 stuk
            - 2314, 1970 - 1976, 1196
            - 2319, 1970 - 1975, 1197
            - 2320, 1970 - 1972, 1198
            - 2321, 1970 - 1972, 1199
            - 2322, 1970 - 1977, 1200
            - 2325, 1970 - 1975, 1201
            - 2330, 1970 - 1976, 1202
            - 2334, 1970 - 1975, 1203
            - 2339, 1970 - 1976, 1204
            - 2344, 1970 - 1978, 1205
            - 2347, 1970 - 1980, 1206
            - 2348, 1970 - 1978, 1207
            - 2349, 1970 - 1978, 1208
            - 2351, 1970 - 1973, 1209
            - 2353, 1970 - 1976, 1210
            - 2357, 1970 - 1978, 1211
            - 2361, 1970 - 1974, 1212
            - 2369, 1970 - 1976, 1213
            - 2372, 1970 - 1973, 1214
            - 2387, 1970 - 1974, 1215
            - 2388, 1970 - 1981, 1216
            - 2391, 1970 - 1975, 1217
            - 2392, 1970 - 1975, 1218
            - 2394, 1971 - 1973, 1219
            - 2395, 1971 - 1973, 1220
            - 2396, 1971 - 1978, 1221
            - 2397, 1971 - 1974, 1222
            - 2398, 1971 - 1973, 1223
            - 2399, 1971 - 1974, 1224
            - 2400, 1971 - 1973, 1225
            - 2401, 1971 - 1975, 1226
            - 2404, 1971 - 1979, 1227
            - 2410, 1971 - 1978, 1228
            - 2413, 1970 - 1974, 1229
            - 2414, 1970 - 1975, 1230
            - 2415, 1970 - 1974, 1231
            - 2416, 1970 - 1974, 1232
            - 2417, 1971 - 1974, 1233
            - 2422, 1971 - 1975, 1234
            - 2423, 1971 - 1979, 1235
            - 2432, 1971 - 1975, 1236
            - 2433, 1971 - 1975, 1237
            - 2434, 1971 - 1979, 1238
            - 2436, 1971 - 1978, 1239
            - 2438, 1971 - 1973, 1240
            - 2440, 1971 - 1980, 1241
            - 2444, 1971 - 1978, 1242
            - 2448, 1971 - 1974, 1243
            - 2450, 1971 - 1974, 1244
            - 2454, 1971 - 1975, 1245
            - 2455, 1971 - 1975, 1246
            - 2456, 1971 - 1975, 1247
            - 2466, 1971 - 1980, 1248
            - 2468, 1971 - 1980, 1249
            - 2486, 1971 - 1976, 1250
            - 2490, 1971 - 1976, 1251
            - 2491, 1971 - 1979, 1252
            - 2494, 1971 - 1979, 1253
            - 2501, 1971 - 1979, 1254
            - 2502, 1971 - 1975, 1255
            - 2503, 1971 - 1975, 1256
            - 2507, 1971 - 1977, 1257
            - 2509, 1971 - 1976, 1258
            - 2510, 1971 - 1979, 1259
            - 2511, 1971 - 1975, 1260
            - 2512, 1971 - 1980, 1261
            - 2513, 1971 - 1975, 1262
            - 2514, 1971 - 1976, 1263
            - 2527, 1971 - 1979, 1264
            - 2528, 1971 - 1980, 1265
            - 2534, 1972 - 1976, 1266
            - 2538, 1971 - 1976, 1267
            - 2543, 1971 - 1975, 1268
            - 2544, 1972 - 1979, 1269
            - 2545, 1972 - 1976, 1270
            - 2548, 1972 - 1979, 1271
            - 2556, 1972 - 1977, 1272
            - 2568, 1972 - 1979, 1273
            - 2570, 1972 - 1977, 1274
            - 2571, 1972 - 1979, 1275
            - 2572, 1972 - 1975, 1276
            - 2573, 1972 - 1978, 1277
            - 2574, 1972 - 1977, 1278
            - 2579, 1972 - 1975, 1279
            - 2580, 1972 - 1975, 1280
            - 2582, 1972 - 1974, 1281
            - 2583, 1972 - 1975, 1282
            - 2585, 1972 - 1974, 1283
            - 2588, 1972 - 1975, 1284
            - 2591, 1972 - 1978, 1285
            - 2593, 1972 - 1975, 1286
            - 2601, 1972 - 1977, 1287
            - 2602, 1972 - 1976, 1288
            - 2608, 1972 - 1977, 1289
            - 2610, 1972 - 1976, 1290
            - 2611, 1972 - 1977, 1291
            - 2621, 1972 - 1977, 1292
            - 2622, 1972 - 1975, 1293
            - 2624, 1972 - 1977, 1294
            - 2628, 1972 - 1979, 1295
            - 2629, 1972 - 1980, 1296
            - 2631, 1972 - 1981, 1297
            - 2632, 1972 - 1977, 1298
            - 2633, 1972 - 1980, 1299
            - 2634, 1972 - 1981, 1300
            - 2636, 1972 - 1974, 1301
            - 2638, 1972 - 1977, 1302
            - 2641, 1972 - 1978, 1303
            - 2642, 1972 - 1977, 1304
            - 2646, 1972 - 1977, 1305
            - 2647, 1972 - 1979, 1306
            - 2648, 1972 - 1979, 1307
            - 2651, 1972 - 1972, 1308
            - 2652, 1972 - 1979, 1309
            - 2653, 1972 - 1974, 1310
            - 2657, 1972 - 1978, 1311
            - 2661, 1972 - 1979, 1312
            - 2665, 1972 - 1979, 1313
            - 2666, 1972 - 1980, 1314
            - 2667, 1972 - 1976, 1315
            - 2668, 1972 - 1976, 1316
            - 2670, 1972 - 1976, 1317
            - 2673, 1972 - 1979, 1318
            - 2675, 1972 - 1975, 1319
            - 2680, 1973 - 1980, 1320
            - 2681, 1973 - 1976, 1321
            - 2683, 1973 - 1978, 1322
            - 2684, 1973 - 1976, 1323
            - 2687, 1973 - 1976, 1324
            - 2695, 1973 - 1979, 1325
            - 2697, 1973 - 1978, 1326
            - 2706, 1973 - 1981, 1327
            - 2711, 1973 - 1978, 1328
            - 2730, 1973 - 1978, 1329
            - 2733, 1973 - 1976, 1330
            - 2742, 1973 - 1977, 1331
            - 2743, 1973 - 1977, 1332
            - 2744, 1973 - 1977, 1333
            - 2745, 1973 - 1979, 1334
            - 2746, 1973 - 1976, 1335
            - 2747, 1973 - 1979, 1336
            - 2748, 1973 - 1979, 1337
            - 2749, 1973 - 1979, 1338
            - 2750, 1973 - 1981, 1339
            - 2751, 1973 - 1976, 1340
            - 2753, 1973 - 1976, 1341
            - 2755, 1973 - 1978, 1342
            - 2757, 1973 - 1981, 1343
            - 2760, 1973 - 1976, 1344
            - 2767, 1973 - 1978, 1345
            - 2774, 1973 - 1981, 1346
            - 2783, 1973 - 1979, 1347
            - 2790, 1974 - 1976, 1348
            - 2791, 1974 - 1979, 1349
            - 2793, 1974 - 1977, 1350
            - 2794, 1974 - 1979, 1351
            - 2797, 1974 - 1977, 1352
            - 2798, 1974 - 1977, 1353
            - 2802, 1974 - 1977, 1354
            - 2803, 1974 - 1980, 1355
            - 2804, 1974 - 1980, 1356
            - 2809, 1974 - 1979, 1357
            - 2825, 1974 - 1979, 1358
            - 2826, 1974 - 1979, 1359
            - 2831, 1974 - 1977, 1360
            - 2837, 1974 - 1978, 1361
            - 2847, 1974 - 1981, 1362
            - 2856, 1974 - 1979, 1363
            - 2859, 1974 - 1979, 1364
            - 2870, 1974 - 1976, 1365
            - 2876, 1974 - 1979, 1366
            - 2882, 1974 - 1976, 1367
            - 2885, 1974 - 1979, 1368
            - 2887, 1974 - 1980, 1369
            - 2888, 1974 - 1977, 1370
            - 2891, 1974 - 1980, 1371
            - 2894, 1974 - 1979, 1372
            - 2896, 1974 - 1979, 1373
            - 2900, 1974 - 1976, 1374
            - 2901, 1974 - 1978, 1375
            - 2903, 1974 - 1979, 1376
            - 2907, 1974 - 1980, 1377
            - 2908, 1974 - 1978, 1378
            - 2910, 1974 - 1980, 1379
          - Vergaderstukken van de commissies van de afdeling Tuinbouwgewassen van de Raad voor het Kwekersrecht., 1947 - 1967; 1380-1387; 4 pakken en 4 omslagen
            - Anjercommissie, 1950 - 1966, 1380
            - Fruitcommissie, 1961 - 1967, 1381
            - Groentecommissie. 1947 - 1967, 1382-1383
              - 1947-1957, 1382; 1 pak
              - 1958-1967, 1383; 1 pak
            - Laanboomcommissie, 1950 - 1959, 1384
            - Rozencommissie. 1948 - 1966, 1385-1386
              - 1948-1955, 1385; 1 pak
              - 1956-1966, 1386; 1 pak
            - Seringencommissie, 1949 - 1953, 1387
          - Stukken betreffende het verlenen van het kwekersrecht voor nieuwe rassen van siergewassen, geordend op aanvraagnummer., 1947 - 1985; 1388-1949; 1 pak en 561 omslagen
            bijlage 5: index op naam van nieuwe rassen van siergewassen.
            - 0001, 1947 - 1959, 1388
            - 0003, 1947 - 1959, 1389
            - 0004, 1947 - 1965, 1390
            - 0005, 1947 - 1959, 1391
            - 0006, 1947 - 1959, 1392
            - 0007, 1947 - 1959, 1393
            - 0008, 1947 - 1959, 1394
            - 0009, 1947 - 1959, 1395
            - 0010, 1947 - 1959, 1396
            - 0016, 1948 - 1959, 1397
            - 0017, 1948 - 1959, 1398
            - 0018, 1948 - 1959, 1399
            - 0019, 1948 - 1965, 1400
            - 0020, 1947 - 1959, 1401
            - 0021, 1948 - 1959, 1402
            - 0022, 1948 - 1959, 1403
            - 0023, 1949 - 1962, 1404
            - 0025, 1949 - 1966, 1405
            - 0026, 1949 - 1959, 1406
            - 0027, 1949 - 1961, 1407
            - 0028, 1949 - 1959, 1408
            - 0030, 1949 - 1964, 1409
            - 0031, 1950 - 1968, 1410
            - 0032, 1950 - 1959, 1411
            - 0033, 1950 - 1959, 1412
            - 0035, 1951 - 1959, 1413
            - 0036, 1951 - 1959, 1414
            - 0037, 1951 - 1963, 1415
            - 0039, 1951 - 1962, 1416
            - 0040, 1951 - 1959, 1417
            - 0041, 1951 - 1968, 1418
            - 0042, 1951 - 1967, 1419
            - 0043, 1951 - 1961, 1420
            - 0046, 1951 - 1968, 1421
            - 0047, 1951 - 1968, 1422
            - 0048, 1951 - 1968, 1423
            - 0049, 1952 - 1959, 1424
            - 0050, 1952 - 1959, 1425
            - 0051, 1952 - 1971, 1426
            - 0053, 1952 - 1959, 1427
            - 0054, 1952 - 1959, 1428
            - 0055, 1952 - 1971, 1429
            - 0056, 1952 - 1959, 1430
            - 0057, 1953 - 1959, 1431
            - 0058, 1953 - 1959, 1432
            - 0059, 1953 - 1971, 1433
            - 0060, 1953 - 1959, 1434
            - 0061, 1953 - 1959, 1435
            - 0064, 1953 - 1967, 1436
            - 0065, 1953 - 1967, 1437
            - 0066, 1953 - 1971, 1438
            - 0067, 1953 - 1968, 1439
            - 0068, 1953 - 1968, 1440
            - 0069, 1953 - 1959, 1441
            - 0070, 1953 - 1959, 1442
            - 0071, 1954 - 1963, 1443
            - 0072, 1953 - 1969, 1444
            - 0073, 1953 - 1959, 1445
            - 0074, 1952 - 1959, 1446
            - 0075, 1953 - 1959, 1447
            - 0076, 1953 - 1961, 1448
            - 0077, 1953 - 1959, 1449
            - 0079, 1953 - 1959, 1450
            - 0080, 1953 - 1968, 1451
            - 0082, 1954 - 1962, 1452
            - 0083, 1954 - 1959, 1453
            - 0084, 1954 - 1961, 1454
            - 0085, 1954 - 1968, 1455
            - 0086, 1954 - 1965, 1456
            - 0087, 1954 - 1968, 1457
            - 0088, 1954 - 1959, 1458
            - 0089, 1954 - 1971, 1459
            - 0090, 1954 - 1959, 1460
            - 0091, 1954 - 1961, 1461
            - 0092, 1954 - 1964, 1462
            - 0093, 1954 - 1968, 1463
            - 0094, 1954 - 1959, 1464
            - 0096, 1954 - 1968, 1465
            - 0097, 1954 - 1959, 1466
            - 0098, 1954 - 1968, 1467
            - 0100, 1954 - 1959, 1468
            - 0102, 1954 - 1965, 1469
            - 0103, 1954 - 1959, 1470
            - 0104, 1954 - 1973, 1471
            - 0105, 1954 - 1965, 1472
            - 0106, 1954 - 1959, 1473
            - 0107, 1954 - 1970, 1474
            - 0108, 1954 - 1959, 1475
            - 0109, 1954 - 1963, 1476
            - 0110, 1955 - 1960, 1477
            - 0111, 1955 - 1959, 1478
            - 0112, 1955 - 1963, 1479
            - 0113, 1955 - 1972, 1480
            - 0114, 1954 - 1972, 1481
            - 0115, 1955 - 1968, 1482
            - 0116, 1955 - 1959, 1483
            - 0119, 1955 - 1962, 1484
            - 0120, 1955 - 1968, 1485
            - 0121, 1955 - 1968, 1486
            - 0122, 1955 - 1971, 1487
            - 0123, 1955 - 1959, 1488
            - 0124, 1955 - 1963, 1489
            - 0125, 1955 - 1962, 1490
            - 0126, 1955 - 1959, 1491
            - 0128, 1955 - 1971, 1492
            - 0129, 1955 - 1961, 1493
            - 0131, 1955 - 1972, 1494
            - 0132, 1955 - 1959, 1495
            - 0133, 1955 - 1959, 1496
            - 0134, 1955 - 1968, 1497
            - 0136, 1955 - 1973, 1498
            - 0138, 1956 - 1973, 1499
            - 0139, 1956 - 1959, 1500
            - 0140, 1956 - 1959, 1501
            - 0141, 1956 - 1962, 1502
            - 0142, 1956 - 1961, 1503
            - 0143, 1956 - 1961, 1504
            - 0144, 1956 - 1961, 1505
            - 0145, 1956 - 1962, 1506
            - 0146, 1956 - 1970, 1507
            - 0148, 1956 - 1971, 1508
            - 0149, 1956 - 1962, 1509
            - 0151, 1956 - 1973, 1510
            - 0152, 1956 - 1968, 1511
            - 0153, 1956 - 1968, 1512
            - 0158, 1956 - 1968, 1513
            - 0159, 1956 - 1972, 1514
            - 0160, 1956 - 1973, 1515
            - 0161, 1956 - 1971, 1516
            - 0162, 1956 - 1968, 1517
            - 0163, 1956 - 1960, 1518
            - 0165, 1956 - 1967, 1519
            - 0166, 1956 - 1972, 1520
            - 0167, 1956 - 1968, 1521
            - 0168, 1955 - 1973, 1522
            - 0169, 1957 - 1971, 1523
            - 0170, 1957 - 1960, 1524
            - 0171, 1957 - 1968, 1525
            - 0177, 1957 - 1961, 1526
            - 0178, 1957 - 1971, 1527
            - 0179, 1957 - 1975, 1528
            - 0180, 1957 - 1971, 1529
            - 0181, 1957 - 1963, 1530
            - 0182, 1957 - 1968, 1531
            - 0188, 1957 - 1964, 1532
            - 0190, 1957 - 1967, 1533
            - 0193, 1957 - 1970, 1534
            - 0197, 1957 - 1974, 1535
            - 0198, 1957 - 1970, 1536
            - 0199, 1957 - 1961, 1537
            - 0200, 1957 - 1962, 1538
            - 0201, 1957 - 1962, 1539
            - 0202, 1957 - 1961, 1540
            - 0203, 1957 - 1963, 1541
            - 0204, 1957 - 1967, 1542
            - 0205, 1957 - 1971, 1543
            - 0209, 1957 - 1961, 1544
            - 0210, 1957 - 1968, 1545
            - 0211, 1957 - 1960, 1546
            - 0212, 1957 - 1968, 1547
            - 0214, 1957 - 1968, 1548
            - 0215, 1957 - 1966, 1549
            - 0216, 1957 - 1971, 1550
            - 0217, 1957 - 1968, 1551
            - 0218, 1957 - 1968, 1552
            - 0219, 1957 - 1970, 1553
            - 0220, 1957 - 1968, 1554
            - 0221, 1958 - 1968, 1555
            - 0222, 1958 - 1969, 1556
            - 0224, 1958 - 1961, 1557
            - 0226, 1958 - 1962, 1558
            - 0227, 1958 - 1972, 1559
            - 0228, 1958 - 1961, 1560
            - 0229, 1958 - 1964, 1561
            - 0231, 1958 - 1973, 1562
            - 0233, 1958 - 1974, 1563
            - 0234, 1958 - 1963, 1564
            - 0235, 1958 - 1982, 1565
            - 0236, 1958 - 1968, 1566
            - 0237, 1958 - 1974, 1567
            - 0238, 1958 - 1968, 1568
            - 0239, 1958 - 1974, 1569
            - 0240, 1958 - 1966, 1570
            - 0241, 1958 - 1975, 1571
            - 0242, 1958 - 1968, 1572
            - 0243, 1958 - 1972, 1573
            - 0244, 1958 - 1971, 1574
            - 0245, 1958 - 1971, 1575
            - 0246, 1958 - 1968, 1576
            - 0247, 1958 - 1963, 1577
            - 0249, 1959 - 1964, 1578
            - 0250, 1959 - 1968, 1579
            - 0251, 1959 - 1968, 1580
            - 0252, 1958 - 1974, 1581
            - 0253, 1959 - 1961, 1582
            - 0254, 1959 - 1961, 1583
            - 0255, 1959 - 1972, 1584
            - 0256, 1959 - 1965, 1585
            - 0257, 1959 - 1973, 1586
            - 0258, 1959 - 1968, 1587
            - 0259, 1959 - 1963, 1588
            - 0260, 1959 - 1974, 1589
            - 0261, 1959 - 1962, 1590
            - 0262, 1959 - 1971, 1591
            - 0263, 1959 - 1972, 1592
            - 0264, 1959 - 1974, 1593
            - 0266, 1959 - 1968, 1594
            - 0267, 1959 - 1964, 1595
            - 0269, 1959 - 1963, 1596
            - 0271, 1959 - 1961, 1597
            - 0272, 1959 - 1973, 1598
            - 0273, 1959 - 1964, 1599
            - 0274, 1959 - 1974, 1600
            - 0275, 1959 - 1975, 1601
            - 0276, 1959 - 1972, 1602
            - 0277, 1959 - 1962, 1603
            - 0278, 1959 - 1964, 1604
            - 0280, 1959 - 1963, 1605
            - 0281, 1959 - 1972, 1606
            - 0282, 1959 - 1968, 1607
            - 0283, 1959 - 1971, 1608
            - 0284, 1959 - 1970, 1609
            - 0285, 1959 - 1964, 1610
            - 0286, 1959 - 1971, 1611
            - 0289, 1959 - 1962, 1612
            - 0290, 1959 - 1961, 1613
            - 0291, 1959 - 1964, 1614
            - 0292, 1959 - 1965, 1615
            - 0293, 1959 - 1980, 1616
            - 0294, 1959 - 1968, 1617
            - 0295, 1959 - 1968, 1618
            - 0296, 1959 - 1969, 1619
            - 0297, 1959 - 1963, 1620
            - 0298, 1960 - 1963, 1621
            - 0299, 1960 - 1964, 1622
            - 0300, 1960 - 1964, 1623
            - 0301, 1960 - 1967, 1624
            - 0302, 1960 - 1971, 1625
            - 0303, 1960 - 1962, 1626
            - 0304, 1960 - 1975, 1627
            - 0305, 1960 - 1972, 1628
            - 0306, 1960 - 1969, 1629
            - 0307, 1960 - 1966, 1630
            - 0309, 1960 - 1969, 1631
            - 0311, 1960 - 1969, 1632
            - 0312, 1960 - 1974, 1633
            - 0313, 1960 - 1972, 1634
            - 0316, 1960 - 1972, 1635
            - 0317, 1960 - 1974, 1636
            - 0318, 1960 - 1965, 1637
            - 0319, 1960 - 1971, 1638
            - 0321, 1960 - 1973, 1639
            - 0322, 1960 - 1963, 1640
            - 0324, 1960 - 1969, 1641
            - 0325, 1960 - 1968, 1642
            - 0326, 1960 - 1966, 1643
            - 0327, 1960 - 1971, 1644
            - 0328, 1960 - 1969, 1645
            - 0329, 1960 - 1970, 1646
            - 0331, 1960 - 1967, 1647
            - 0332, 1960 - 1968, 1648
            - 0333, 1960 - 1972, 1649
            - 0334, 1961 - 1965, 1650
            - 0336, 1961 - 1964, 1651
            - 0338, 1961 - 1967, 1652
            - 0339, 1961 - 1963, 1653
            - 0340, 1961 - 1973, 1654
            - 0341, 1961 - 1968, 1655
            - 0342, 1961 - 1964, 1656
            - 0343, 1961 - 1968, 1657
            - 0344, 1961 - 1969, 1658
            - 0345, 1961 - 1968, 1659
            - 0346, 1961 - 1964, 1660
            - 0347, 1961 - 1964, 1661
            - 0348, 1961 - 1968, 1662
            - 0350, 1961 - 1971, 1663
            - 0351, 1961 - 1971, 1664
            - 0352, 1961 - 1968, 1665
            - 0353, 1961 - 1964, 1666
            - 0355, 1961 - 1966, 1667
            - 0356, 1961 - 1968, 1668
            - 0357, 1961 - 1965, 1669
            - 0358, 1961 - 1968, 1670
            - 0359, 1961 - 1970, 1671
            - 0360, 1961 - 1967, 1672
            - 0361, 1961 - 1972, 1673
            - 0362, 1961 - 1971, 1674
            - 0363, 1961 - 1964, 1675
            - 0364, 1961 - 1964, 1676
            - 0365, 1961 - 1966, 1677
            - 0366, 1961 - 1970, 1678
            - 0367, 1961 - 1964, 1679
            - 0368, 1961 - 1971, 1680
            - 0369, 1961 - 1967, 1681
            - 0370, 1961 - 1968, 1682
            - 0371, 1961 - 1975, 1683
            - 0372, 1961 - 1964, 1684
            - 0373, 1961 - 1969, 1685
            - 0374, 1961 - 1967, 1686
            - 0376, 1961 - 1966, 1687
            - 0377, 1961 - 1967, 1688
            - 0378, 1961 - 1967, 1689
            - 0379, 1961 - 1967, 1690
            - 0380, 1961 - 1967, 1691
            - 0381, 1961 - 1967, 1692
            - 0383, 1962 - 1968, 1693
            - 0384, 1962 - 1969, 1694
            - 0385, 1962 - 1971, 1695
            - 0386, 1962 - 1975, 1696
            - 0387, 1962 - 1975, 1697
            - 0388, 1962 - 1979, 1698
            - 0389, 1962 - 1968, 1699
            - 0390, 1962 - 1968, 1700
            - 0391, 1962 - 1970, 1701
            - 0392, 1962 - 1973, 1702
            - 0393, 1962 - 1967, 1703
            - 0394, 1962 - 1969, 1704
            - 0395, 1962 - 1968, 1705
            - 0396, 1962 - 1966, 1706
            - 0397, 1962 - 1968, 1707
            - 0398, 1962 - 1968, 1708
            - 0399, 1962 - 1968, 1709
            - 0400, 1962 - 1966, 1710
            - 0402, 1962 - 1971, 1711
            - 0403, 1962 - 1971, 1712
            - 0404, 1962 - 1967, 1713
            - 0405, 1962 - 1968, 1714
            - 0406, 1962 - 1971, 1715
            - 0407, 1962 - 1964, 1716
            - 0410, 1962 - 1967, 1717
            - 0411, 1962 - 1970, 1718
            - 0412, 1962 - 1967, 1719
            - 0414, 1962 - 1966, 1720
            - 0415, 1962 - 1966, 1721
            - 0416, 1962 - 1966, 1722
            - 0417, 1962 - 1968, 1723
            - 0418, 1962 - 1971, 1724
            - 0419, 1963 - 1973, 1725
            - 0420, 1963 - 1968, 1726
            - 0421, 1963 - 1969, 1727
            - 0422, 1963 - 1973, 1728
            - 0423, 1963 - 1971, 1729
            - 0424, 1963 - 1966, 1730
            - 0425, 1963 - 1966, 1731
            - 0426, 1963 - 1975, 1732
            - 0427, 1963 - 1970, 1733
            - 0429, 1963 - 1968, 1734
            - 0430, 1963 - 1968, 1735
            - 0431, 1963 - 1973, 1736
            - 0433, 1963 - 1968, 1737
            - 0434, 1963 - 1969, 1738
            - 0435, 1963 - 1971, 1739
            - 0437, 1963 - 1970, 1740
            - 0441, 1963 - 1968, 1741
            - 0442, 1963 - 1970, 1742
            - 0443, 1963 - 1969, 1743
            - 0444, 1963 - 1968, 1744
            - 0445, 1963 - 1972, 1745
            - 0446, 1963 - 1974, 1746
            - 0447, 1963 - 1976, 1747
            - 0449, 1963 - 1967, 1748
            - 0450, 1963 - 1970, 1749
            - 0451, 1964 - 1975, 1750
            - 0452, 1964 - 1971, 1751
            - 0453, 1964 - 1971, 1752
            - 0454, 1964 - 1968, 1753
            - 0456, 1964 - 1973, 1754
            - 0457, 1964 - 1975, 1755
            - 0458, 1964 - 1973, 1756
            - 0459, 1964 - 1973, 1757
            - 0460, 1964 - 1966, 1758
            - 0461, 1964 - 1966, 1759
            - 0462, 1964 - 1968, 1760
            - 0463, 1964 - 1966, 1761
            - 0464, 1964 - 1966, 1762
            - 0467, 1964 - 1968, 1763
            - 0469, 1964 - 1966, 1764
            - 0470, 1964 - 1967, 1765
            - 0471, 1964 - 1967, 1766
            - 0476, 1964 - 1968, 1767
            - 0477, 1964 - 1972, 1768
            - 0478, 1964 - 1967, 1769
            - 0479, 1964 - 1969, 1770
            - 0481, 1964 - 1973, 1771
            - 0482, 1964 - 1966, 1772
            - 0486, 1964 - 1970, 1773
            - 0487, 1964 - 1979, 1774
            - 0488, 1964 - 1972, 1775
            - 0489, 1964 - 1975, 1776
            - 0490, 1964 - 1966, 1777
            - 0491, 1964 - 1968, 1778
            - 0492, 1964 - 1968, 1779
            - 0493, 1964 - 1967, 1780
            - 0494, 1964 - 1968, 1781
            - 0497, 1964 - 1973, 1782
            - 0498, 1964 - 1970, 1783
            - 0499, 1964 - 1975, 1784
            - 0500, 1964 - 1969, 1785
            - 0501, 1964 - 1969, 1786
            - 0502, 1964 - 1969, 1787
            - 0503, 1964 - 1972, 1788
            - 0504, 1964 - 1971, 1789
            - 0505, 1964 - 1967, 1790
            - 0506, 1964 - 1968, 1791
            - 0507, 1964 - 1968, 1792
            - 0508, 1964 - 1972, 1793
            - 0510, 1964 - 1977, 1794
            - 0511, 1964 - 1975, 1795
            - 0512, 1964 - 1971, 1796
            - 0513, 1964 - 1981, 1797